臺灣高等法院高雄分院刑事判決　　　　　　　　　九十一年度上易字第一五七號
　　上　訴　人
　　即　被　告　乙○○
右上訴人因傷害案件，不服台灣高雄地方法院九十一年度易字第二二六六號中華民國
九十一年九月二十七日第一審判決（起訴案號：台灣高雄地方法院檢察署九十一年偵
字第一一三一○號），提起上訴，本院判決如左：
    主  文
上訴駁回。
    事  實
一、乙○○與甲○○二人分別係居住位在高雄市○○區○道里○○路一七六巷四七號
    公寓之三、四樓，為上下樓層之鄰居關係。緣於民國九十一年四月十七日十九時
    許，乙○○之妻張美鈴與甲○○在進入前開公寓時因先後進入公寓，張美鈴未注
    意後方甲○○亦欲進入，而欲將大門關上，致引起二人口角糾紛，乙○○於屋內
    聽聞後，俟妻張美鈴及甲○○二人均至三樓樓梯間時，立即外出，亦與甲○○發
    生口角爭執，並基於普通傷害之故意，徒手握拳往甲○○臉上毆擊，造成甲○○
    前額（二×一點五×零點五公分）、左眼眉部（四×二×一公分）、左面頰部（
    二×一點五×零點一公分）等處均腫脹及皮下淤血，及左下頜左鼻翼紅腫之傷害
    。
二、案經甲○○訴請高雄市政府警察局苓雅分局報請臺灣高雄地方法院檢察署檢察官
    偵查起訴。
    理  由
一、訊據上訴人即被告乙○○坦承於前開時、地有與告訴人發生拉扯之情形，惟否認
    傷害告訴人之犯行，辯稱：當天在家中聽到告訴人罵其妻子，聞後就出門欲詢問
    告訴人為何罵人，並見告訴人要上四樓，即將告訴人拉下來要問清楚發生何事，
    當時被告拉著告訴人的手，告訴人即反抗，雙手亂甩，且亦甩身上所背之背包，
    告訴人甩開被告後就上樓，告訴人究竟如何受傷，不得而知，被告並沒有毆打告
    訴人云云。
二、經查︰
  (一)右揭事實，業據告訴人指訴︰當天回家時，跟在被告之妻後面欲進門時，告訴人
    一腳已跨進門檻，但被告之妻仍大力甩門欲關門，告訴人即以手擋住門，並先上
    樓，進而二人互罵，到三樓樓梯間時，告訴人表示要報警，被告突然衝出來，徒
    手毆打告訴人之左臉眼睛部位，告訴人被打之後，欲上樓回家，但又遭被告拉下
    ，因被告之妻阻止被告，告訴人才趕緊回家等語綦詳，告訴人因之受有前額（二
    ×一點五×零點五公分）、左眼眉部（四×二×一公分）、左面頰部（二×一點
    五×零點一公分）等處均腫脹及皮下淤血，及左下頜左鼻翼紅腫之傷害，亦有財
    團法人天主教聖功醫院診斷證明書一份、高雄醫學大學附設中和紀念醫院出具之
    診斷證明書二份，及高雄醫學大學附設中和紀念醫院九十一年九月三日以（九一
    ）高醫附祕字第二四二二號函一紙均附卷為憑。
  (二)雖被告之妻張美鈴於原審法院證稱︰當天其開門進入後未注意告訴人在其後方，
    而要將門關起來，告訴人即推開門進入，並不斷辱罵，到三樓樓梯間時，被告聽
    到聲音就出來，被告僅是與告訴人在拉扯，二人均是以手互拉扯，但當時樓梯間
    很暗，沒有看清楚二人如何拉扯，但可能告訴人自己甩背包甩到額頭處成傷的等
    語，是證人張美鈴已證明其夫即被告為其與告訴人先後入門因關門起糾紛，而發
    生肢體衝突。雖曰當時樓梯間很暗未看清楚被告與告訴人二人如何拉扯，又謂告
    訴人可能因在甩背包，且有甩到頭而造成受傷云云，但觀之不論側背或背於後背
    之背包於背後甩動時僅可能在身體周圍晃動，如何能甩到臉部及甩到額頭處之高
    度，且依女性甩動之力有限如何能造成前開左眼、臉及鼻處均有瘀血之傷害，殊
    難想像，且證人張美鈴既稱當時光線很暗無法看清被告與告訴人二人如何拉扯，
    又如何能看清楚告訴人之傷勢是由自己甩動背包所造成，是證人張美鈴所述無非
    其個人之意見，核屬迴護被告之詞，尚難遽採為有利於被告之認定。
  (三)被告與告訴人發生肢體衝突之結果，告訴人主要受傷部位為左臉眼眶處，顯非由
    告訴人自己甩動背包所造成，而係遭他人毆擊所致。
  (四)綜上所述，被告事後所辯顯係圖卸之詞，不足採信，本件事證已明，被告傷害之
    犯行明確，洵堪認定。
三、核被告乙○○基於普通傷害之犯意，傷害告訴人，係犯刑法第二百七十七條第一
    項之傷害罪。
四、原審依刑法第二百七十七條第一項、第四十一條第一項前段，罰金罰鍰提高標準
    條例第一條前段、第二條，並審酌被告素行良好，有台灣高等法院被告全國前案
    記錄表一份在卷可佐，被告與告訴人係鄰居關係，彼此因家人間之誤會所引起傷
    害行為之犯罪動機，以徒手毆擊告訴人之傷害行為、告訴人因之所受之傷害情形
    ，及被告於犯罪後在庭態度尚認良好等一切情狀，量處拘役三十日，並依法諭知
    如易科罰金以三百元折算一日之折算標準。經核原判決認事用法尚無不合，量刑
    亦稱妥適，被告上訴意旨仍執陳詞，否認犯罪，空言指摘原判決不當，並無可取
    ，為無理由，應予駁回。
據上論斷，應依刑事訴訟法第三百六十八條，判決如主文。
本案經檢察官陳新慶到庭執行職務。
中    華    民    國      九十一      年      十一      月     二十九   日
                              臺灣高等法院高雄分院刑事第四庭
                                  審判長法官  蕭權閔
                                        法官  陳吉雄
                                        法官  陳啟造
右正本證明與原本無異。
不得上訴。
                                  法院書記官  白蘭
中    華    民    國      九十一      年      十一      月    二十九    日
刑法第二百七十七條第一項︰
傷害人之身體或健康者，處三年以下有期徒刑、拘役或一千元以下罰金。
